【裁判字號】    97,交抗,260
【裁判日期】    971027
【裁判案由】    聲明異議
【裁判全文】
臺灣高等法院臺南分院交通事件裁定    97年度交抗字第260號
抗  告  人  甲○○
上列抗告人因違反道路交通管理處罰條例案件，不服臺灣嘉義地
方法院中華民國97年9月12日裁定（97年度交聲字第213號），提
起抗告及聲請回復原狀，本院裁定如下：
    主  文
抗告及聲請均駁回。
    理  由
一、本件抗告意旨略以：抗告人夫妻係在民國97年7月11日出國
    ，至97年8月29日始回國內，此有抗告人夫妻護照影本二份
    可佐。原審所寄送之97年7月14日裁定書，雖於97年7月22日
    寄存送達，但抗告人身在國外，根本無從收受，抗告人於97
    年8月29日回國後，始知悉此事，並於9月3日具狀提出抗告
    ，故未遲誤抗告期間。抗告人亦有刑事訴訟法第67條適用，
    請鈞院准予回復原狀云云。
二、原裁定意旨略以：本件抗告人因違反道路交通管理處罰條例
    聲明異議案件，經本院於97年7月14日裁定異議駁回，該裁
    定正本經囑託郵政機關至抗告人之住所地「嘉義縣民雄鄉福
    權村2之30號」送達時，因未獲會晤抗告人及其法定代理人
    本人，亦無受領文書之同居人或受僱人，送達人乃將裁定正
    本寄存於送達地之警察機關即嘉義縣警察局民雄分局民雄派
    出所，並作送達通知書兩份，一份黏貼於抗告人及其法定代
    理人住所門首，另一份置於送達處所信箱，以為送達，有送
    達證書1紙附卷可稽。依前開說明，本件寄存送達已符合民
    事訴訟法第138條之規定，上開裁定既於97年7月22日寄存送
    達，寄存日不算入，自97年7月23日起計算10日期間，至97
    年8月1日午後12時發生送達效力；又抗告人住居於嘉義縣，
    故抗告期間5日須另加計在途期間2日，是抗告人至遲應於97
    年8月8日提出抗告，然抗告人遲至97年9月3日始具狀向本院
    提出抗告，有加蓋本院97年9月3日收文戳章之刑事聲明抗告
    狀在卷足稽，是抗告人提起本件抗告，業已逾法定5日之不
    變期間，而不合法律上之程式，且無從補正，應予駁回。
三、按抗告期間，除有特別規定外，為5日，自送達裁定後起算
    ；原審法院認為抗告不合法律上之程式或法律上不應准許，
    或其抗告權已經喪失者，應以裁定駁回之；又抗告法院認為
    抗告無理由者，應以裁定駁回之，刑事訴訟法第406條前段
    、第408條第1項前段、第412條分別定有明文。再按送達文
    書，除本章有特別規定外，準用民事訴訟法之規定；送達於
    住居所、事務所或營業所不獲會晤應受送達人者，得將文書
    付與有辨別事理能力之同居人或受僱人。送達不能依前二條
    規定為之者，得將文書寄存送達地之自治或警察機關，並作
    送達通知書兩份，一份黏貼於應受送達人住居所、事務所、
    營業所或其就業處所門首，另一份置於該送達處所信箱或其
    他適當位置，以為送達。寄存送達，自寄存之日起，經十日
    發生效力。刑事訴訟法第62條、民事訴訟法第137條第1項、
    第138條第1、2項亦定有明文。
四、經查：
  (一)本件抗告人即受處分人因違反道路交通管理處罰條例聲明異
    議案件，經原審法院於97年7月14日裁定異議駁回，該裁定
    正本經囑託郵政機關至抗告人之住所地「嘉義縣民雄鄉福權
    村2之30號」送達時，因未獲會晤抗告人及其法定代理人本
    人，亦無受領文書之同居人或受僱人，送達人乃依法寄存於
    抗告人住所地之警察機關即嘉義縣警察局民雄分局民雄派出
    所，亦有送達證書在卷足稽，該裁定書送達經十日發生效力
    ，抗告期間，亦自該送達日之翌日起算，至抗告人即應受送
    達人究於何時前往領取應受送達之文書，或並未前往領取，
    或是否出國在外，於送達之效力均無影響，抗告意旨以抗告
    人身在國外無從收受等語置辯，為無理由。是依刑事訴訟法
    第62條準用民事訴訟法第138條第2項之規定，再加計在途期
    間2日，抗告期間於97年8月8日即已屆滿，抗告人遲至97年9
    月3日始具狀向原審法院提起抗告，有卷附抗告狀之收文章
    戳記可憑，顯已逾越法定抗告期間，其抗告顯非合法，且無
    從補正，原法院因依刑事訴訟法第408條第1項前段規定，裁
    定駁回抗告人之抗告，經核並無不合。
  (二)又非因過失，遲誤上訴、抗告或聲請再審之期間，或聲請撤
    銷或變更審判長、受命推事、受託推事裁定或檢察官命令之
    期間者，於其原因消滅後5日內，得聲請回復原狀，刑事訴
    訟法第67條第1項定有明文。然所謂非因過失，係指逾期之
    緣由非可歸責於當事人而言，若其不能遵守期限由於自誤，
    即不能謂非過失。查抗告期間屬法定不變期間，本件原審所
    為之裁定正本已經合法寄存送達，有如上述。抗告人指稱係
    因出國，致未能於法定期間提起抗告，要屬抗告人自身過失
    所致，抗告人遲誤抗告期間，顯屬可歸責於己，原審認抗告
    人提起本件異議已逾法定期間，自無不合。抗告人執前揭理
    由認有回復原狀之適用，為無理由，應予駁回，另其聲請回
    復原狀亦應併予駁回。
五、據上論結，應依刑事訴訟法第412條、第220條，裁定如主文
    。
中    華    民    國    97    年    10    月    27    日
                  刑事第四庭    審判長法  官  吳志誠
                                      法  官  陳珍如
                                      法  官  羅心芳
以上正本證明與原本無異。
不得再抗告。
                                      書記官  蔡振豐
中    華    民    國    97    年    10    月    29    日


司法院資訊處製作；財團法人民間司法改革基金會備份。
